【裁判字號】    95,訴,169
【裁判日期】    950331
【裁判案由】    毒品危害防制條例
【裁判全文】
臺灣基隆地方法院刑事判決               95年度訴字第169號
公  訴  人  臺灣基隆地方法院檢察署檢察官
被      告  乙○○
上列被告因毒品危害防制條例案件，經檢察官提起公訴（95年度
毒偵字第132 號），本院合議庭裁定由受命法官獨任進行簡式審
判程序，茲判決如下：
    主  文
乙○○連續施用第一級毒品，累犯，處有期徒刑捌月，扣案之第
一級毒品海洛因淨重零點柒伍公克（不含包裝袋）沒收銷燬之，
裝置上開第一級毒品海洛因之包裝袋貳個沒收。
    理  由
一、犯罪事實：
（一）乙○○前於民國（下同）91年間，因傷害案件，經本院判
      處有期徒刑10月，經上訴台灣高等法院駁回上訴確定，於
      93年12月31日縮刑期滿執行完畢。
（二）乙○○前因施用毒品案件，先後2 次經送觀察、勒戒後，
      均認無繼續施用毒品之傾向，由臺灣基隆地方法院檢察署
      檢察官分別於89年4月17日、94年8月17日，以89年度毒偵
      字第1053號、94年度毒偵字第1455號為不起訴處分確定。
      猶不知悔改，復基於施用第1 級毒品海洛因之概括犯意，
      及施用第2 級毒品安非他命之犯意，自95年1月2日起至同
      年月3 日止，連續在基隆市火車站公廁內，以針筒注射之
      方式，施用第1級毒品海洛因3次，其中95年1月3日並混合
      安非他命在注射針筒內，同時施用海洛因及安非他命1 次
      。嗣於95年1月3日21時30分許，在基隆市○○區○○路、
      樂利三街口為警查獲，並扣得海洛因2包淨重0.75公克。
二、程序事項：
    本件被告乙○○所犯者非為死刑、無期徒刑、最輕本刑為3
    年以上有期徒刑之罪或高等法院管轄第一審案件，其於準備
    程序進行中，先就被訴事實為有罪之陳述，經告知其簡式審
    判程序之旨，並聽取公訴人之意見後，本院依刑事訴訟法第
    273條之1第1項之規定，裁定由受命法官獨任進行簡式審判
    程序，合先敘明。
三、認定事實所依據之證據及理由：
（一）被告自白：被告於本院審理中自白其於前述時、地施用第
      1 級毒品、第2級毒品之犯行事實，其任意自白核與下列
      事證相符，應堪採為證據。
（二）尿液檢驗結果：昭信科技顧問股份有限公司濫用藥物尿液
      檢體檢驗報告1 紙（附於偵查卷第50頁）：被告經警查獲
      後採集之尿液經檢驗結果，分呈海洛因代謝物嗎啡及安非
      他命陽性反應。
（三）扣案物證：本案有第1級毒品海洛因2包淨重0.75公克（有
      法務部調查局調壹科字第320003491號鑑定通知書1紙在卷
      可稽，附於偵查卷第52頁）及裝置上開第1 級毒品之包裝
      袋2 個可資佐證，經被告供明均係供其施用毒品所用之物
      。
四、論罪及科刑之理由：
（一）查海洛因、安非他命分別係毒品危害防制條例第2條第2項
      第1款、第2款所定之第1級、第2級毒品。核被告乙○○所
      為，係犯毒品危害防制條例第10條第1項之施用第1級毒品
      罪及第10條第2項之施用第2級毒品罪。又被告施用第1 級
      毒品前後，持有第1級毒品之低度行為，應為其施用第1級
      毒品之高度行為所吸收，不另論罪。
（二）被告先後3次施用第1級毒品海洛因之行為，時間密接，構
      成要件復相同，顯係基於概括犯意為之，為連續犯，應論
      以一罪，並加重其刑。
（三）被告於95年1月3日，同時施用海洛因及安非他命之行為，
      為一行為同時觸犯二罪名，為想像競合犯，應從一重之施
      用第1 級毒品罪處斷。公訴人認被告所犯上開二罪，犯意
      各別，罪名互異，應予分論併罰，似有誤會，附此敘明。
（四）末查被告曾受前揭犯罪事實欄所載有期徒刑之執行完畢，
      有臺灣高等法院被告全國前案紀錄表在卷可稽，其受有期
      徒刑之執行完畢後，5 年以內再犯本件有期徒刑以上之罪
      ，為累犯，應遞加重其刑。
（五）本院審酌毒品對於人體會產生成癮性，係足以危害個人健
      康及社會安全之管制藥物，被告經過執行觀察、勒戒，猶
      不知戒除濫行施用毒品惡習，再犯本件施用毒品罪，深陷
      毒坑無法自拔，及其犯罪之自我麻醉動機、犯罪之手段、
      所生自我戕害結果及犯罪後坦承犯行之態度等一切情狀，
      量處如主文所示之刑，以示懲儆。
（六）扣案之第1 級毒品海洛因淨重0.75公克（不含包裝袋）、
      為查獲之毒品，應依毒品危害防制條例第18條第1 項前段
      之規定宣告沒收銷燬之，裝置上開第一級毒品海洛因之包
      裝袋2個，為被告所有供施用第1級毒品海洛因所用之物，
      業據被告於本院審判時供明在卷，依刑法第38條第1項第2
      款之規定宣告沒收。
五、適用之法律依據：
    刑事訴訟法第273 條之1 第1 項、第299 條第1 項前段，毒
    品危害防制條例第10條第1 項、第2 項、第18條第1 項前段
    ，刑法第11條前段、第56條、第55條、第47條、第38條第1
    項第2款。
本案經檢察官甲○○到庭執行職務。
中    華    民    國    95    年    3     月    31    日
                  刑事第三庭法    官  齊潔
以上正本證明與原本無異。
對於本件判決如有不服，應於收受送達後10日內，向本院提出上
訴書狀，上訴於臺灣高等法院，並按他造當事人之人數附具繕本
。
中    華    民    國    95    年    3     月    31    日
                            書 記 官  潘端典
附錄論罪法條：
毒品危害防制條例第10條
施用第一級毒品者，處 6 月以上 5 年以下有期徒刑。
施用第二級毒品者，處 3 年以下有期徒刑。


司法院資訊處製作；財團法人民間司法改革基金會備份。
